# 请教陈版主股权激励问题

提问人：damon0306 时间：2016-02-22 22:10:54
①股份A公司对下属子公司B实施股权激励，这样B公司计入资本公积的金额，等同于A公司计入长期股权投资的金额，这样在A做合并报表的时候，因B公司含有少数股东，B公司资本公积的增加，算不算A公司对B公司的资本投入，权益法核算的时候是不是要重新计算A公司对B公司长投持股比例？算的话如何计算呢？ ②因A公司实施股权激励，在授予日后，即按授予日价格收取了股权激励款，增加了实收资本。期末A公司计算递延所得税资产的时候，按授予日公允价值 与授予价格之间的差额，作为暂时性差异确认递延所得税资产，实物中是否可行？

回答人：chenyiwei
1 、B公司资本公积的增加应按比例归属于少数股东。在合并报表层面，B公司的股权激励费用（管理费用）需按比例分配给少数股东，形成少数股东损益，与归属于少数股东权益的资本公积相抵的结果，少数股东权益保持不变。另外，在可行权日之前，不需重新计算A公司对B公司长投持股比例。 2 、如果日后可税前扣除的金额是按照解锁日的股票市价来计算的，则期末递延所得税资产应按期末股票市价为基础计算，所确认的递延所得税资产如大于按本期所确认的股权激励费用和适用税率计算的金额的，则超出部分调整资本公积，具体参考《计学撮要 2013 》中案例。